【裁判字號】    98,裁,512
【裁判日期】    980226
【裁判案由】    虛報進口貨物產地
【裁判全文】
最  高  行  政  法  院  裁  定
                                       98年度裁字第512號
上  訴  人  陞發長企業有限公司
代  表  人  甲○○
訴訟代理人  溫惠美律師
被 上訴 人  財政部基隆關稅局
代  表  人  呂財益
上列當事人間虛報進口貨物事件，上訴人對於中華民國95年10月
19日臺北高等行政法院95年度訴字第966號判決，提起上訴，本
院裁定如下：
    主  文
上訴駁回。
上訴審訴訟費用由上訴人負擔。
    理  由
一、按對於高等行政法院判決之上訴，非以其違背法令為理由，
    不得為之，行政訴訟法第242條定有明文。依同法第243條第
    1項規定，判決不適用法規或適用不當者，為違背法令；而
    判決有同條第2項所列各款情形之一者，為當然違背法令。
    是當事人對於高等行政法院判決上訴，如依行政訴訟法第24
    3條第1項規定，以高等行政法院判決有不適用法規或適用不
    當為理由時，其上訴狀或理由書應有具體之指摘，並揭示該
    法規之條項或其內容；若係成文法以外之法則，應揭示該法
    則之旨趣；倘為司法院解釋或本院之判例，則應揭示該判解
    之字號或其內容。如以行政訴訟法第243條第2項所列各款情
    形為理由時，其上訴狀或理由書，應揭示合於該條項各款之
    事實。上訴狀或理由書如未依此項方法表明，或其所表明者
    與上開法條規定不合時，即難認為已對高等行政法院判決之
    違背法令有具體之指摘，其上訴自難認為合法。
二、本件上訴人對於高等行政法院判決上訴，係略以：查海關緝
    私條例等相關法令，並未就行為人所營事業為何，即課以更
    高注意義務之規定，被上訴人如認上訴人對製造商已認識容
    有任何過失，自亦應依行政訴訟法第136條之規定，舉證以
    實其說，原判決課以上訴人為相關法令所無之注意義務，其
    判決顯違背法令。又原判決就被上訴人於未查明該6批貨物
    是否均係全數自大陸地區進口，僅憑其中2件出貨明細表及
    成分表之記載，即全數視為均自大陸地區進口，除顯未依證
    據認定事實及適用法律外，亦與行政訴訟法第136條之規定
    相違，其判決亦有理由不備之違法等語，為其理由。
三、本件上訴人對於高等行政法院判決上訴，雖以該判決有判決
    不適用法規或理由不備之違背法令為由，惟查：按「報運貨
    物進口而有虛報所運貨物之名稱、數量或其他違法行為，並
    涉及逃避管制者，得視情節輕重，處貨價1倍至3倍之罰鍰，
    併貨物沒入之。」、「報運貨物進口而有虛報所運貨物之名
    稱、數量或其他違法行為，得視情節輕重，處以所漏進口稅
    額2倍之罰鍰。」、「有違反本條例情事者，除依本條例有
    關規定處罰外，仍應追徵所漏或沖退之稅款」，分別為海關
    緝私條例第37條第1、3項，第36條第1、3項、及同條例第44
    條前段所明定。次按進口非屬「臺灣地區與大陸地區貿易許
    可辦法」第7條規定准許輸入之大陸地區物品者，即構成進
    口禁止輸入之物品而涉及逃避管制之違法行為。依關稅法第
    24條規定，海關對進口貨物原產地之認定，應依原產地認定
    標準辦理，必要時得請納稅義務人提供產地證明文件，足見
    上訴人對原產地之認定，在舉證責任上負有協力之義務。上
    訴人進口報關所附發票上所載系爭貨物之供應商為GORLESTO
    NN LIMITED（歌斯頓有限公司），而上訴人提供本件其中2
    份進口報單之出貨明細表及成份表上列有製造商「東莞市溢
    東食品有限公司」字樣，且其提供之系爭貨物樣品外包裝上
    標示之製造商為YIDONG FOOD PRODUCTS (HK)CO.,LTD.，案
    經基隆關稅局函請遠東貿易服務中心駐香港辦事處查核結果
    ，系爭貨物之供應商GORLESTONN LIMITED及製造商YIDONG
    FOOD PRODUCTS (HK) CO.,LTD.均未於香港公司註冊處及商
    業登記署登記，且該處以雙掛號郵寄GORLESTONN LIMITED公
    司之函件，亦遭香港郵局以「無此公司」為由退回，另經被
    上訴人自網路資料查得YIDONG FOOD PRODUCTS (HK)CO.,LTD
    .係在中國大陸廣東省東莞市設廠，上訴人亦未能提出YIDON
    G FOOD PRODUCTS (HK)CO.,LTD亦在香港設廠之實證；是以
    ，原判決綜合本案駐外單位查證情形及相關文件研判，認定
    系爭貨物原產地為中國大陸，原處分據以認定上訴人有本案
    違章事實，予以維持，核與舉證責任之規定並無不符，並無
    判決不備理由或理由矛盾之情事。原判決就此已敘明不可採
    之理由，核無不合，上訴理由猶執原詞加以爭執，無非係就
    原審取捨證據、認定事實之職權行使，指摘其為不當，並就
    原審已論斷者，泛言未論斷，或就原審所為論斷，泛言其論
    斷矛盾，而非具體說明其有何不適用法規或適用法規不當之
    情形，並揭示該法規之條項或其內容，及合於行政訴訟法第
    243條第2項所列各款之事實，難認對該判決之如何違背法令
    已有具體之指摘。依首揭說明，應認其上訴為不合法。至於
    上訴人主張原判決僅憑其中2件出貨明細表及成分表之記載
    ，即認進口6批貨物均自大陸地區進口云云，顯見上訴人並
    未取得任何據以申報來貨產地是香港之相關具體資料，自不
    足推翻其虛報產地之事實，縱原判決未於判決中加以論斷，
    尚不影響於判決之結果，與所謂判決不備理由之違法情形亦
    不相當。依首揭說明，應認其上訴為不合法。
四、據上論結，本件上訴為不合法。依行政訴訟法第249條第1項
    前段、第104條、民事訴訟法第95條、第78條，裁定如主文
    。
中    華    民    國    98    年    2     月    26    日
                    最高行政法院第三庭
                        審判長法官  高  啟  燦
                              法官  姜  素  娥
                              法官  張  瓊  文
                              法官  黃  合  文
                              法官  吳  慧  娟
以  上  正  本  證  明  與  原  本  無  異
中    華    民    國    98    年    2     月    27    日
                              書記官  邱  彰  德


司法院資訊處製作；財團法人民間司法改革基金會備份。
